【裁判字號】    95,訴,513
【裁判日期】    950317
【裁判案由】    偽造文書等
【裁判全文】
臺灣桃園地方法院宣示判決筆錄           95年度訴字第513號
公  訴  人  臺灣桃園地方法院檢察署檢察官
被      告  甲○○○  ○○○  .
                    （現在臺灣桃園看守所龍潭女所羈押中）
上列被告因偽造文書等案件，於中華民國95年3 月17日下午5 時
，在本院刑事第4 法庭宣示判決，出席職員如下：
法官起立朗讀判決主文、犯罪事實要旨、處罰條文，及告以上訴
限制、期間並提出上訴狀之法院，且諭知記載其內容：
一、主  文：
甲○○○  ○○○  ○○○○○行使偽造私文書，足以生損害於
公眾及他人，處有期徒刑參月，如易科罰金，以參佰元折算壹日
。未扣案之0000000000號入境登記表上偽造之「ＴＲ
ＡＮ  ＴＨＩ  ＹＥＮ」署押壹枚、扣案之000000000
0號出境登記表壹份，均沒收。
二、犯罪事實要旨：
（一）TRAN THI THANH係越南籍女子，前曾於民國九十三年五月
      二十六日來臺工作，嗣因曠職逃逸，於九十四年四月二十
      八日被遣送出境，依法不得再入境臺灣工作，詎TRAN THI
      THANH 為求能繼續來臺打工，竟於九十四年六月間某日，
      以其堂姐TRAN THI YEN名義，填具申請書並於其上黏貼自
      己之照片，向越南政府申請核發TRAN THI YEN名義，其上
      貼有TRAN THI THANH自己照片，護照號碼為Ａ00000
      00Ａ之不實越南護照一本後，再於九十四年十二月間某
      日，透過不知情之人力仲介公司職員，持該不實護照，向
      我國駐越南台北經濟文化辦事處申請來台簽證，致使不知
      情之辦事處公務員於九十四年十二月二十七日，據以核發
      簽證號碼為０九四ＨＡＮ０二五四０二號之中華民國簽證
      ，並黏貼於上開不實之護照內頁，而將此不實事項登載於
      該公務員職務上所掌簽證之公文書上，足以生損害於該辦
      事處核發簽證之正確性及TRAN THI YEN本人（上開使越南
      政府核發不實護照並予行使之犯罪，我國無管轄權）。俟
      TRAN THI THANH領得上開不實護照及簽證後，即基於行使
      上開不實簽證、違反我國入出境規定、使公務員登載不實
      之外籍人士入境資料、行使偽造私文書（入、出境登記表
      ）等犯意，於九十五年一月三日，自越南搭乘ＣＩ六八四
      號班機入境臺灣桃園中正國際機場，並連續在我國之00
      00000000號入、出境登記表上，分別填載不實之
      TRAN THI YEN身分資料，再於其末旅客簽名欄處各偽簽「
      TRAN THI YEN」之署押一枚，表示TRAN THI YEN本人將入
      、出境臺灣之意，而偽造上開入、出境登記表（共二份）
      ，之後TRAN THI THANH即將上開不實護照、簽證連同偽造
      之入境登記表，交給內政部警政署航空警察局證照查驗人
      員查驗，予以行使，並使負責境管業務之不知情查驗人員
      ，誤信其為TRAN THIYEN 本人，而將上揭TRAN THI YEN入
      境臺灣之不實資料輸存於其職務上掌管之外僑入境資料電
      腦紀錄之公文書內，並據以在上開不實護照及入境登記表
      上加蓋入境關章，留存入境登記表後，准予入境，而足以
      生損害於TRAN THI YEN本人及我國證照查驗與對外籍人士
      入出境資料管理之正確性。嗣於同日下午三時三十分許，
      TRAN THI THANH在桃園縣中壢市○○路二十九巷二十二號
      從事人力仲介業務之「聯邦開發股份有限公司」內，遭該
      公司職員發覺有異，而報警查獲，當場並扣得上揭TRAN
      THI THANH 所有之不實越南護照一本（不予沒收）、已填
      寫尚未行使之出境登記表一張。
（二）案經桃園縣政府警察局中壢分局移送臺灣桃園地方法院檢
      察署檢察官偵查起訴（95年度偵字第2386號）。
三、處罰條文：刑事訴訟法第二百七十三條之一第一項、第二百
    九十九條第一項前段，入出國及移民法第五十四條，刑法第
    十一條前段、第二百十六條、第二百十條、第二百十四條、
    第五十五條、第四十一條第一項前段、第二百十九條，罰金
    罰鍰提高標準條例第一條前段。
四、協商判決除有刑事訴訟法第四百五十五條之四第一項第一款
    於本訊問程序終結前，被告撤銷協商合意或檢察官撤回協商
    聲請者；第二款被告協商之意思非出於自由意志者；第四款
    被告所犯之罪非第四百五十五條之二第一項所定得以協商判
    決者；第六款被告有其他較重之裁判上一罪之犯罪事實者；
    第七款法院認應諭知免刑或免訴、不受理者情形之一，及違
    反同條第二項「法院應於協商合意範圍內為判決；法院為協
    商判決所科之刑，以宣告緩刑或二年以下有期徒刑、拘役或
    罰金為限」之規定者外，不得上訴。
五、如以前項理由上訴，得自收受判決送達之日起十日內，向本
    院提出上訴書狀，上訴於第二審法院。
中    華    民    國    95    年    3     月    17    日
                                書記官    翁其良
                  刑事第八庭    法  官    陳彥宏
上正本證明與原本無異
                                書記官    翁其良
中    華    民    國    95    年    3     月    17    日
論罪科刑法條全文：
刑法第二百十條
偽造、變造私文書，足以生損害於公眾或他人者，處五年以下有
期徒刑。
刑法第二百十四條
明知為不實之事項，而使公務員登載於職務上所掌之公文書，足
以生損害於公眾或他人者，處三年以下有期徒刑、拘役或五百元
以下罰金。
刑法第二百十六條
行使第二百十條至第二百十五條之文書者，依偽造、變造文書或
登載不實事項或使登載不實事項之規定處斷。
入出國移民法第五十四條
未經許可入出國或受禁止出國處分而出國者，處三年以下有期徒
刑、拘役或科或併科新台幣九萬元以下罰金。


司法院資訊處製作；財團法人民間司法改革基金會備份。
